

# **Omar Zouiche**

### Développeur Fullstack

zouiche.omar@gmail.com +33 6 59 45 88 27

linkedin.com/in/ZouicheOmar github.com/ZouicheOmar

Toulouse (Prêt à déménger) ozdocs.fr

## Profil

Diplômé en Mathématiques et autodidacte en programmation, fort d'une expérience en développement web. Doté d'un esprit analytique affûté, d'une grande capacité d'adaptation et de résolution de problèmes, j'excelle dans les environnements collaboratifs, motivé par une passion pour le web, l'IA et l'open source.

# Diplômes

Classe Préparatoire aux Grandes Écoles TSI Licence de Mathématiques Générales Master 1 Modélisation et Analyse Numérique Université de La Rochelle, 2018 Université de Montpellier, 2021 Université de Montpellier, 2022

## Compétences Techniques

Languages de programmation Frameworks et Librairies Bases de Données Outils, Plateformes Architecture, Méthodes

Javascript/Typescript, Python, PHP, HTML5, CSS3. React, Next.js, Vue.js, Django, Node.js, Express.js, Flask. PostgreSQL, SQLite, MongoDB, AWS DynamoDB. Docker, GNU/Linux, Git/Github, AWS, Google Cloud, Figma.

API REST, Micro-services, Scrum / Développement Agile.

#### Expériences

#### Développeur Fullstack (Bénévolat) | EIN (Association Étudiante à Montpellier)

Mars 2023 - Sep. 2023

- Analyse des besoins : Collaboration étroite avec l'association pour définir les besoins fonctionnels.
- Développement : Conception et développement front-end et backend du site web.
- Déploiement Cloud : Déploiement sur le cloud AWS, pour une scalabilité et disponibilité optimale du site web.
- Gestion de Données : Administration de bases de données PostgreSQL, assurant sécurité, l'intégrité performance.
- Intégration d'un Système de Paiement Sécurisé : Intégration d'API de Stripe pour des paiements sécurisés.

Professeur Particulier de Mathématiques | Acadomia

Sep. 2022 - Jan. 2024

Responsable d'Équipe | Carrefour

Jan. 2022 - Déc. 2022

## **Projets**

#### Docs / Hackdays25 (AI & Open Source) - Direction interministérielle du numérique (DINUM)

Contributeur open source, développement fullstack

- Contributions à Docs, application open source dirigée par la DINUM.
- Participation au Hackdays25, organisé par la DINUM, centré sur l'IA, l'open source et les applications de lasuite.
- (Hackathon) Développement d'un Agent IA permettant la manipulation des données avec du language naturel.
- (Contributions) Travaux en frontend et backend; Django, Nextjs et Typescript. Organisation des services avec Docker.

## Messboard (Développement Fullstack / Application Web / Projet Personnel)

Application d'édition de documents et diagrammes, accessible sur navigateur

- Développement d'une UI interactive avec React et TypeScript, offrant une expérience fluide et intuitive.
- Mise en place d'un serveur local pour une version de l'application tournant localement.
- Intégration des services AWS : Stockage de fichiers, fonctionnalité serverless, authentification des utilisateurs.

Compétences

Travail d'équipe, Adaptabilité, Sens de Communication, À l'écoute, Autonome, Rigoureux, Organisation, Polyvalence, Esprit analytique.

Français (Maternelle), Anglais (Bilingue).

Langues